【裁判字號】    97,訴,1064
【裁判日期】    970501
【裁判案由】    違反槍砲彈藥刀械管制條例
【裁判全文】
臺灣臺中地方法院刑事判決              97年度訴字第1064號
公  訴  人  臺灣臺中地方法院檢察署檢察官
被      告  甲○○
指定辯護人  本院公設辯護人  乙○○
上列被告因違反槍砲彈藥刀械管制條例案件，經檢察官提起公訴
（96年度偵字第28094號），本院判決如下：
    主    文
甲○○未經許可，持有可發射子彈具有殺傷力之改造手槍，累犯
，處有期徒刑參年貳月，併科罰金新臺幣伍萬元，罰金如易服勞
役，以新臺幣壹仟元折算壹日。扣案之改造手槍壹支（含彈匣壹
個，槍枝管制編號0000000000號）沒收。
    犯罪事實
一、甲○○前於民國88年間，因犯搶奪、竊盜案件，經臺灣彰化
    地方法院以88年度訴字第612號分別判處有期徒刑3年、10月
    ，應執行有期徒刑3年8月確定；又於88年間，因違反槍砲彈
    藥刀械管制條例案件，經臺灣彰化地方法院以88年度訴字第
    334號判處有期徒刑1年10月，併科罰金新臺幣5萬元確定；
    復於88年間，因施用毒品案件，經臺灣彰化地方法院以88年
    度易字第1043號判處有期徒刑6月確定；又於88年間，因犯
    妨害自由案件，經臺灣彰化地方法院以88年度訴字第581號
    判處有期徒刑4月確定，上開案件有期徒刑部分，經定執行
    刑為有期徒刑6年1月確定，於94年8月17日縮短刑期假釋付
    保護管束出監（原保護管束期滿日期95年6月5日）。惟於假
    釋付保護管束期間，因違反保護管束情節重大，經撤銷前開
    假釋，執行殘刑9月19日，於96年間，經就前開妨害自由、
    竊盜、施用毒品部分減刑裁定減為有期徒刑2月、5月、3月
    ，與前開搶奪、違反槍砲彈藥刀械管制條例案件部分經定應
    執行刑為有期徒刑5年4月確定，於96年7月16日執行完畢。
    詎仍不知悔改，其明知可發射子彈具有殺傷力之槍枝及子彈
    均為槍砲彈藥刀械管制條例所管制之物品，非經中央主管機
    關許可，不得持有，竟未經許可，於96年9月間某日，見跳
    蚤市場雜誌刊登販售槍枝之廣告，乃撥打廣告所刊登之電話
    與真實姓名、年籍不詳、綽號「阿文」之成年男子聯絡，相
    約在臺中市建國市場，以新臺幣（下同）7萬元之代價，向
    該名綽號「阿文」之男子，購買可發射子彈具有殺傷力之仿
    BERETTA廠92FS型半自動手槍製造之槍枝，換裝土造金屬槍
    管而成之改造手槍1支（槍枝管制編號0000000000號）及具
    有殺傷力之子彈17顆。嗣為警於96年11月16日14時20分許，
    在其位於臺中縣龍井鄉○○路○段205之5號1樓之租屋處內查
    獲，並扣得上開改造手槍1支及子彈23顆（其中6顆不具殺傷
    力）。
二、案經臺中市警察局移送臺灣臺中地方法院檢察署檢察官偵查
    起訴。
    理    由
一、上開犯罪事實，業據被告甲○○於警詢、偵查中及本院審理
    時均坦承不諱，並有上開改造手槍1支（含彈匣1個，槍枝管
    制編號0000000000號）及子彈23顆扣案可稽。上開扣案槍、
    彈，經送鑑定結果，認：「送鑑改造手槍1支（槍枝管制編
    號0000000000號），認係改造手槍，由仿BERETTA廠92FS型
    半自動手槍製造之槍枝，換裝土造金屬槍管而成，擊發功能
    正常，可供擊發適用子彈使用，研判具殺傷力。送鑑子彈23
    顆，認均係非制式子彈，由金屬彈殼組合直徑8.9mm加減0.5
    mm金屬彈頭而成，採樣8顆試射，7顆可擊發，認具殺傷力；
    1顆，雖可擊發，惟發射動能不足，認不具殺傷力」；「送
    鑑未試射子彈15顆，經試射結果：10顆，可擊發，認具殺傷
    力；5顆，雖可擊發，惟發射動能不足，認不具殺傷力」，
    有內政部警政署刑事警察局96年12月7日刑鑑字第096017765
    2號槍彈鑑定書、97年2月1日刑鑑字第0970001546號函各1份
    在卷可憑，足徵被告之自白與事實相符，堪可採信。本件事
    證明確，被告之犯行堪以認定。
二、被告未經許可，持有可發射子彈具有殺傷力之改造手槍及子
    彈，核其所為，係犯槍砲彈藥刀械管制條例第8條第4項之未
    經許可，持有可發射子彈具有殺傷力之改造手槍罪及同條例
    第12條第4項之未經許可，持有子彈罪。而未經許可，持有
    可發射子彈具有殺傷力之改造手槍及未經許可持有子彈，均
    係侵害社會法益，被告未經許可，持有可發射子彈具有殺傷
    力之改造手槍1支及未經許可，持有子顆17顆，均為單純一
    罪。被告以一持有行為，同時、同地持有可發射子彈具有殺
    傷之改造手槍1支及具有殺傷力之子彈17顆，係以一行為同
    時觸犯未經許可，持有可發射子彈具有殺傷力之改造手槍罪
    及未經許可，持有子彈罪，為想像競合犯，依刑法第55條前
    段規定，從一重以未經許可，持有可發射子彈具有殺傷力之
    改造手槍罪處斷。又被告前於88年間，因犯搶奪、竊盜案件
    ，經臺灣彰化地方法院以88年度訴字第612號分別判處有期
    徒刑3年、10月，應執行有期徒刑3年8月確定；又於88年間
    ，因違反槍砲彈藥刀械管制條例案件，經臺灣彰化地方法院
    以88年度訴字第334號判處有期徒刑1年10月，併科罰金新臺
    幣5萬元確定；復於88年間，因施用毒品案件，經臺灣彰化
    地方法院以88年度易字第1043號判處有期徒刑6月確定；又
    於88年間，因犯妨害自由案件，經臺灣彰化地方法院以88年
    度訴字第581號判處有期徒刑4月確定，上開案件有期徒刑部
    分，經定執行刑為有期徒刑6年1月確定，於94年8月17日縮
    短刑期假釋付保護管束出監（原保護管束期滿日期95年6月5
    日）。惟於假釋付保護管束期間，因違反保護管束情節重大
    ，經撤銷前開假釋，執行殘刑9月19日，於96年間，經就前
    開妨害自由、竊盜、施用毒品部分減刑裁定減為有期徒刑2
    月、5月、3月，與前開搶奪、違反槍砲彈藥刀械管制條例案
    件部分經定應執行刑為有期徒刑5年4月確定，於96年7月16
    日執行完畢，有臺灣高等法院被告前案紀錄表、臺灣臺中地
    方法院檢察署刑案資料查註紀錄表各乙份附卷可參，其於有
    期徒刑執行完畢後5年內，故意再犯有期徒刑以上之罪，為
    累犯，應依刑法第47條第1項加重其刑。爰審酌被告持有具
    殺傷力之槍、彈，對社會治安及人民生命財產具有潛在之危
    害威脅，但持有之槍枝僅1支、子彈17顆，數量非鉅，且並
    未持以另犯他罪，犯罪手段尚屬平和，且犯罪後已坦承犯行
    ，態度尚稱良好等一切情狀，量處如主文所示之刑，並就併
    科罰金部分諭知易服勞役之折算標準。至扣案改造手槍1支
    （含彈匣1個，槍枝管制編號：0000000000號），係違禁物
    ，應依刑法第38條第1項第1款規定予以宣告沒收。至已試射
    之具有殺傷力之子彈17顆，業因試射已失卻子彈功能，乃待
    廢棄物，非屬違禁物，自毋庸予以宣告沒收，附此敘明。
據上論斷，應依刑事訴訟法第299條第1項前段，槍砲彈藥刀械管
制條例第8條第4項、第12條第4項，刑法第11條前段、第47條第1
項、第55條前段、第42條第3項前段、第38條第1項第1款，判決
如主文。
中    華    民    國    97    年    5     月    1     日
                        臺灣臺中地方法院刑事第五庭
                            審判長法  官  鍾堯航
                                  法  官  吳崇道
                                  法  官  劉麗瑛
上正本證明與原本無異。
如不服本判決，應於收受送達後10日內向本院提出上訴書狀（應
敘述具體理由並附繕本）。
上訴書狀如未敘述理由，應於上訴期間屆滿後20日內補提理由書
於本院。
                                  書記官  王玟
中    華    民    國    97    年    5     月    1     日
附錄論罪科刑法條
槍砲彈藥刀械管制條例第8條第4項
未經許可，持有、寄藏或意圖販賣而陳列第 1 項所列槍枝者，處
3年以上10年以下有期徒刑，併科新臺幣700萬元以下罰金。
槍砲彈藥刀械管制條例第12條第4項
未經許可，持有、寄藏或意圖販賣而陳列子彈者，處 5 年以下有
期徒刑，併科新臺幣 300 萬元以下罰金。


司法院資訊處製作；財團法人民間司法改革基金會備份。
